【裁判字號】    92,易,752
【裁判日期】    920508
【裁判案由】    竊盜
【裁判全文】
臺灣板橋地方法院刑事判決                          九十二年度易字第七五二號
    公  訴  人  臺灣板橋地方法院檢察署檢察官
    被      告  乙○○
右列被告因竊盜案件，經檢察官提起公訴（九十一年度偵字第一七○六五號），本院
判決如左：
    主  文
乙○○竊盜，處拘役肆拾日，如易科罰金以佰元折算壹日。
    事  實
一、乙○○原係受僱於陳毓財經營之「東宙有限公司」（設於臺北縣三重市○○街四
    號四樓，下簡稱「東宙公司」），因東宙公司前於民國九十年八月二十七日承攬
    「國開營造股份有限公司」（設於臺北市○○路二○二巷十一號四樓之四，代表
    人為蔡燕明，下簡稱「國開公司」）之「臺北市都會區○○○○道路臺北縣側建
    設計畫工程三重市○○○路至中興橋段（第二標）橋面模板工程」，其後國開公
    司於九十一年四月間倒閉工程停頓，積欠東宙公司工程款，以致東宙公司受累而
    無力支付乙○○薪資，共積欠新臺幣（下同）四萬多元。詎乙○○心有不甘，遷
    怪於國開公司，見國開公司上開工程位於臺北縣三重市中興橋下至忠孝橋下間工
    地，沿路有丙○○經營之「昭丞企業有限公司」（設於臺北市○○區○○街五一
    一號二樓，下簡稱「昭丞公司」）向「英洲工程股份有限公司」（下簡稱「英洲
    公司」）承租後轉租予國開公司於該處打樁使用之Ｈ型鋼樑，國開公司倒閉後仍
    暫置於該處工地，誤認係國開公司所有，竟意圖為自己不法之所有，欲竊取上開
    Ｈ型鋼樑變賣抵償其薪資損失，而趁該處工地無人管理之際，於九十一年九月二
    日下午二時四十分許（起訴書誤認為「下午四時十分許），僱用「昭順交通有限
    公司」所有由不知情之司機甲○○（所涉共犯竊盜罪嫌部分，業經檢察官另為不
    起訴處分）駕駛之車號ＡＢ－六九號大貨車，至上址國開公司工地，自中興橋往
    忠孝橋方向，沿路以大貨車上之油壓式吊桿，接續抽吊竊取丙○○「昭丞公司」
    持有之上開Ｈ型鋼樑，搬運至上開大貨車上，共竊得六公尺長之Ｈ型鋼樑三支、
    十公尺長之Ｈ型鋼樑十支，價值約十三萬元。嗣於同日下午四時十分許，其得手
    後尚未離去之際，為丙○○發現後報警處理，旋經警於同日下午四時三十分許到
    場，在臺北縣三重市○○○路與泉州街口附近之工地，當場查獲。
二、案經丙○○訴由臺北縣政府警察局三重分局報請臺灣板橋地方法院檢察署檢察官
    偵查起訴。
    理  由
一、訊據被告乙○○固不否認有於右揭時地僱車搬運告訴人丙○○「昭丞公司」持有
    之上開Ｈ型鋼樑之事實，惟矢口否認有竊盜犯行，辯稱：伊係因國開公司倒閉，
    致伊領不到薪水，伊誤認上開鋼樑係國開公司所有，才僱車搬運準備變賣抵債，
    並無竊取之意云云。惟查，被告係受僱於國開公司之承包商東宙公司，雖係因國
    開公司倒閉牽連致東宙公司無力支付被告薪資，然其與國開公司間顯無直接之債
    權債務關係甚明，此已據被告陳明在卷，核與證人陳毓財於本院證述情節相符（
    見本院九十二年四月二十四日訊問筆錄），是被告所稱搬運上開鋼樑抵債之說，
    於法顯然無據；又其雖係因認上開鋼樑為國開公司所有，為抵償其薪資損失而將
    之搬運欲變賣，然上開鋼樑係告訴人丙○○經營之「昭丞公司」轉租國開公司打
    樁使用，工程完畢後仍須返還昭丞公司，並非國開公司所有之情，復據告訴人指
    述明確，並有上開鋼樑「材料租賃契約書」影本一紙附於偵查卷可稽，被告對上
    開鋼樑之持有支配權人雖有誤認，惟縱係仍屬國開公司持有支配中，被告未經國
    開公司同意，擅自將之逕行搬運取走欲變賣抵償其薪資損失，破壞他人與其持有
    物之持有支配關係，而使自己取得該物之支配管領力，仍與刑法上之「竊盜」行
    為無異，是被告對其搬運取走之上開鋼樑持有支配權人雖有誤認，但仍不影響其
    竊盜犯行之成立。況衡諸被告未領得之薪資僅有四萬多元，卻搬運價值十三萬元
    之鋼樑變賣，其間金額相較顯不相當，要難謂被告無不法所有之意圖。從而，可
    見被告上開所辯，顯屬事後畏罪卸責之詞，自無可採。此外，上開犯罪事實，復
    經告訴人丙○○指述及證人甲○○證述明確，並有上開鋼樑之贓物認領保管單一
    紙、現場照片四張附卷可資佐證。綜上所述，本件事證明確，被告犯行堪以認定
    ，應予依法論科。
二、被告乙○○未經同意，擅自搬運告訴人公司持有之上開鋼樑，核其所為係犯刑法
    第三百二十條第一項之竊盜罪。其僱用不知情之貨車司機甲○○搬運竊取，為間
    接正犯。爰審酌被告犯罪之動機、目的、手段、所生危害、犯罪後態度等一切情
    狀，量處如主文所示之刑，並諭知易科罰金之折算標準，以資懲儆。
據上論斷，應依刑事訴訟法第二百九十九條第一項前段，刑法第三百二十條第一項、
第四十一條第一項前段，罰金罰鍰提高標準條例第一條前段、第二條，判決如主文。
本案經檢察官程秀蘭到庭執行職務
中      華      民      國    九十二    年      五      月      八      日
                                      臺灣板橋地方法院刑事第六庭
                                          法  官  彭  全  曄
右正本證明與原本無異
如不服本判決應於送達後十日內向本院提出上訴狀
                                          書記官  梁  宜  庭
中      華      民      國    九十二    年      五      月     十二     日
附錄本案論罪科刑法條全文：刑法第三百二十條
刑法第三百二十條
意圖為自己或第三人不法之所有，而竊取他人之動產者，為竊盜罪，處五年以下有期
徒刑、拘役或五百元以下罰金。
意圖為自己或第三人不法利益，而竊佔他人之不動產者，依前項之規定處斷。
前二項之未遂犯罰之。


司法院資訊處製作；財團法人民間司法改革基金會備份。
